# 投资性房地产是否终止确认？

提问人：冰人 时间：2021-01-17 08:05:07
请教一下，A公司因融资向B公司借入了一笔款项，现在因资金不足，于 2020 年 12 月 31 日，双方同时签订 3 份协议： 1 、A公司以其持有的投资性房地产抵偿所欠B公司债务的协议；（抵债合同约定房产交付、不动产过户完成抵偿债务消灭，相关房产的所有权利及相关的收益权全部为B公司，目前房产已经过户给B公司）
2 、B公司委托A公司在之后 3 年内经营管理该投资性房地产（管理期内B公司无需支付任何费用给A公司）
3 、处置该房产的协议（处置期 3 年）：A公司以公开处置该房地产，B公司在 3 年内自已购买或协调第三方购买， 3 年内，A公司处置价不应低于抵债的金额； 3 年以外仍未处置，则A有可根据该房产情况自行决定处置价款。
关于最终处置价款：最终处置价款如果低于目前所抵债务的，A公司需补偿差额部分；最终处置价款高于目前所抵债务的，将高出的部分返还给A公司作为其受托管理期内的费用补偿。
上述 3 份合同是同一天签订的，为一揽子交易。
请教一下，这种情况下，该房产地、相关的债务，A公司如何处理？目前有 2 种观点：
1 、根据抵债协议，该房产已经过户给B公司，协议约定相关的所有权由B公司享有。证明相关的资产、负债已经转移，账上应当终止确认相关的房产、负债；后续最终处置价款若低于所欠债务，A公司计提这部分作为预计负债。
2 、双方签的一揽子交易，是为了最终实现B公司向A公司偿还债务。抵债协议、资产过户等行为，实际是A公司因未能还款而增加的贷款项下的增项措施，实际风险报酬并未转移，该房产最终处置价款若低于所欠债务，A公司需补足；最终处置价款若高于所欠债务，则由A公司需享有。
因此A公司不应当终止确认相关的资产和负债。

回答人：chenyiwei
从你说的情况看，更倾向于第二种观点，即该过户行为是A就该笔负债的偿还向B提供的额外担保，相关资产的控制权和风险和报酬并未转移，故A公司不能终止确认该房产。